臺灣苗栗地方法院刑事附帶民事訴訟裁定
110年度原重附民字第2號
原      告  陳汶里
原      告  陳伊平
原      告  劉秀玉
上列原告共同
訴訟代理人  歐陽徵律師
被      告  陳威瑀

            黃浚瑋
            吳佳朋

            陳韋智



            詹鎮遠

            楊思辰
            陳俞硯

上列被告等因重傷害等案件 (110年度原訴字第35號)，經原告提
起附帶民事訴訟，請求損害賠償，本院裁定如下：
    主  文
本件移送本院民事庭。
    理  由
一、按因犯罪而受損害之人，於刑事訴訟程序得附帶提起民事訴
    訟，對於被告及依民法負賠償責任之人，請求回復其損害；
    法院認附帶民事訴訟確係繁雜，非經長久時日不能終結其審
    判者，得以合議裁定移送該法院之民事庭，刑事訴訟法第48
    7條第1項、第504條第1項前段分別定有明文。又附帶民事訴
    訟之對象，依刑事訴訟法第487條第1項之規定，不以刑事案
    被告為限，即依民法負賠償責任之人，亦包括在內，共同侵
    權行為人，應負連帶賠償責任，自得對之一併提起附帶民事
    訴訟（最高法院71年台附字5第號判例參照）。
二、次按因故意或過失，不法侵害他人之權利者，負損害賠償責
    任；不法侵害他人之身體、健康、名譽、自由、信用、隱私
    、貞操，或不法侵害其他人格法益而情節重大者，被害人雖
    非財產上之損害，亦得請求賠償相當之金額。其名譽被侵害
    者，並得請求回復名譽之適當處分；此項規定，於不法侵害
    他人基於父、母、子女或配偶關係之身分法益而情節重大者
    ，準用之，民法第184條第1項前段、第195條第1項、第3項
    各定有明文。
三、經查：㈠原告陳汶里遭被告陳威瑀、黃浚瑋、吳佳朋、陳韋
    智、詹鎮遠、楊思辰等人毆打致重傷未遂，原告陳伊平及劉
    秀玉係陳汶里之父母，主張原告陳汶里受傷後因視力模糊，
    有失語症，需仰賴家人照護，基於父母與子女間親情、倫理
    關係之身分法益，應認已遭不法侵害且情節重大，是原告陳
    伊平、劉秀玉以此致精神上受有痛苦為由，請求被告陳威瑀
    等人負非財產上損害賠償責任（即精神慰撫金），於法並無
    不合。㈡被告陳俞硯雖非本件刑事案件之被告，然本件原告
    主張被告陳俞硯參與共同毆打原告陳汶里，經檢察官認被告
    陳俞硯應共同負侵權行為責任，即依民法負賠償責任之人，
    揆諸上揭判例，被告陳俞硯仍得為本件附帶民事訴訟之被告
    。㈢本件附帶民事訴訟，確因事件繁雜，非經長久之時日不
    能終結其審判，而有移送本院民事庭之必要，爰依刑事訴訟
    法第504條第1項前段，將本件附帶民事訴訟移送本院民事庭
    （至同案被告吳國豪、賴光辰2人，經本院通緝中，應俟到
    案後再行處理），特此裁定。
中　　華　　民　　國　　111 　年　　10 　月　　19 　　日
                  刑事第一庭  審判長法  官  陳茂榮
　　　　　　　　　　　　　　　　　　法　官  許蓓雯
　　　　　　　　　　　　　　　　　　法　官  柳章峰
以上正本證明與原本無異。
本裁定不得抗告。
                                    書記官  黃雅琦
中　　華　　民　　國　　111 　年　　10 　月　　19 　　日